臺灣高雄地方法院刑事判決　　　　　　　94年度訴字第2640號
公　訴　人　臺灣高雄地方法院檢察署檢察官
被　　　告　乙○○
　　　　　　　　　　（另案於臺灣高雄第二監獄執行中）
上列被告因違反毒品危害防制條例案件，經檢察官提起公訴（94
年度毒偵字第4397號），嗣因被告就被訴事實為有罪之陳述，經
本院合議庭裁定由受命法官獨任適用簡式審判程序審理，本院判
決如下：
    主  文
乙○○連續施用第一級毒品，處有期徒刑捌月。
    事  實
一、乙○○前於民國92年間，因違反毒品危害防制條例案件，迭
    經本院裁定令入勒戒處所觀察、勒戒及令入戒治處所施以強
    制戒治，甫於93年6 月11日執行完畢出監，並經臺灣高雄地
    方法院檢察署檢察官於93年7 月16日以93年度戒毒偵字第80
    6 號為不起訴處分確定。詎其於前開強制戒治執行完畢後5
    年內仍不知悔悟，另基於施用第一級毒品海洛因之概括犯意
    ，自94年3 月25日起至94年4 月8 日上午11時5 分採尿時回
    溯24小時內之某時（不含為警逮捕之公權力拘束期間，起訴
    書誤繕為94年3 月25日下午3 時，業經檢察官當庭更正在卷
    ），約2 、3 天施用1 次，在高雄縣大樹鄉○○路86之10號
    住處及大樹鄉河濱公園等地，以針筒注射之方式，連續施用
    第一級毒品海洛因多次，嗣高雄縣政府警察局鳳山分局文山
    派出所員警於94年4 月8 日上午10時45分許，在高雄縣鳳山
    市○○路與力行路口，因見乙○○形跡可疑而上前盤查，並
    經警採集其尿液送驗，發現有鴉片類陽性反應，而知上情。
二、案經高雄縣政府警察局鳳山分局報請臺灣高雄地方法院檢察
    署檢察官偵查起訴。
    理  由
一、按本件被告乙○○所犯係死刑、無期徒刑、最輕本刑為3 年
    以上有期徒刑以外之罪，其於準備程序就前揭被訴事實為有
    罪之陳述，經受命法官告知簡式審判程序之旨，並聽取其與
    公訴人之意見後，本院認無不得或不宜改依簡式審判程序進
    行之情事，依刑事訴訟法第273 條之1 第項、第284 條之1
    規定，裁定本件由受命法官獨任進行簡式審判程序，合先敘
    明。
二、上揭犯罪事實，業據被告於警詢及本院審理時供認不諱，且
    其經警採集尿液送檢驗結果，呈鴉片類陽性反應，此有臺灣
    檢驗科技股份有限公司94年5 月6 日KＺ000000000000濫用藥
    物尿液檢驗報告1 紙附卷可稽，被告之任意性自白應與事實
    相同，本案事證明確，被告犯行應堪認定。
三、查被告前於92年間，因違反毒品危害防制條例案件，迭經本
    院裁定令入勒戒處所觀察、勒戒及令入戒治處所施以強制戒
    治，甫於93年6 月11日執行完畢出監，並經臺灣高雄地方法
    院檢察署檢察官於93年7 月16日以93年度戒毒偵字第806 號
    為不起訴處分確定，此有臺灣高等法院被告前案紀錄表1 份
    在卷可查，其於前案強制戒治執行完畢釋放後5 年內，再犯
    本件毒品危害防制條例第10條第1 項之罪，犯罪事證明確，
    其所為顯與該條例第23條第2 項之規定相符，應予依法論科
    。
四、按海洛因屬毒品危害防制條例第2 條第2 項第1 款所定之第
    一級毒品，均不得非法持有、施用，是核被告所為，係犯毒
    品危害防制條例第10條第1 項之施用第一級毒品罪。被告持
    有第一級毒品海洛因進而施用，其持有海洛因之低度行為，
    應為施用之高度行為所吸收，均不另論罪。而起訴書雖載稱
    被告於94年3 月25日下午3 時施用第一級毒品犯行云云，業
    據公訴人於本院審理時當庭更正為被告自94年3 月25日起至
    94年4 月8 日止連續施用第一級毒品（見本院94年10月11日
    審判筆錄），是本院對於被告自94年3 月25日起至94年4 月
    8 日上午11時5 分採尿時回溯24小時內之某時（不含為警逮
    捕之公權力拘束期間），連續施用第一級毒品海洛因犯行，
    自得予以審理，併予敘明。被告先後多次施用第一級毒品海
    洛因之行為，時間緊接，所犯係構成要件相同之罪，顯係基
    於概括犯意反覆為之，為連續犯，應依法論以一罪，並加重
    其刑。審酌被告施用毒品足以戕害身心健康，滋生其他犯罪
    ，惡化社會治安，其屢經觀察、勒戒、強制戒治後，仍再度
    多次施用毒品，其前因施用第一級毒品海洛因案件，甫經本
    院於94年2 月25日以94年度訴字第199 號判處有期徒刑7 月
    確定，旋於同年3 月25日重蹈施用第一級毒品海洛因犯行，
    顯見其戒毒之意志不堅，自制力不佳，應有入監矯治之必要
    ，惟念及被告施用毒品，戕害己身，本質上屬於病患性行為
    ，且其犯後均已坦承犯行，並獲公訴人求處有期徒刑8 月，
    應屬允當等一切情狀，量處如主文所示之刑，以示懲儆。
據上論斷，應依刑事訴訟法第273 條之1 第1 項、第284 條之1
、第299 條第1 項前段，毒品危害防制條例第10條第1 項、第23
條第2 項，刑法第11條、第56條，判決如主文。
本案經檢察官甲○○到庭執行職務。
中　　華　　民　　國　　94　　年　　10　　月　　25　　日
                  刑事第九庭    法　官  謝梨敏
以上正本，係照原本作成，證明與原本無異。
如不服本判決，應於送達後10日內，向本院提出上訴狀。
中　　華　　民　　國　　94　　年　　10　　月　　25　　日
                                書記官  林志衡
附錄本判決論罪之法條：
毒品危害防制條例第10條
施用第1級毒品者，處6月以上5年以下有期徒刑。
施用第2級毒品者，處3年以下有期徒刑。
